臺灣高等法院高雄分院刑事裁定　　　　　94年度交抗字第95號
　　抗告人即
　　受處分人　　甲○○
上列抗告人因違反道路交通管理處罰條例聲明異議案件，不服臺
灣高雄地方法院中華民國94年6 月7 日裁定（93年度交聲字第68
8 號；原處分案號：交通部公路總局高雄區監理所93年11月12日
高監自字第駕裁80－Ｚ00000000號），提起抗告，本院裁定如下
：
    主  文
抗告駁回。
    理  由
一、抗告意旨略以：依據交通宣導，於行經交流道時，為使從交
    流道上之車輛能順利進入主線道，避免產生壅塞或車速突然
    驟減致生危險之情況，由行駛外側車道之車輛讓出該車道以
    供上交流道之車輛得以順利通行，基於行駛內側車道之時間
    並不長，於情於理，應無不當。且縱使當時車流量係處於正
    常之狀況，在駕駛人於預見將要通過交流道之際，即應先駛
    入內側車道，待通過交流道一定距離後，再駛入外側車道，
    係屬預防性之行為，應無斟酌車流量壅塞與否之問題。而如
    當時車流量係處於塞車之狀況，依常理判斷，外側車道駛入
    內側車道之機會極小，駕駛人即無可能依上揭步驟為之，易
    言之，必須在車流量正常之情形下，才有讓出外側車道之可
    能，故證人李良輝證稱：「當時的路況在國道的車子是不需
    要行駛內側車道，以讓要上交流道的車子進入國道」云云，
    似有誤會。基於上述，因駕駛人由外側車道駛入內側車道，
    再由內側車道駛入外側車道，應有一定之距離及時間做反應
    ，並視當時外側車道之狀況為之，而抗告人陳述當時與前車
    之安全距離不夠，保持半個車身在內側車道，欲待相當距離
    再駛入等語觀之，抗告人並無故意行駛於內側車道之意思，
    至為明顯，故抗告人當時主觀上純粹係為了因應上開交通宣
    導而作之預先安全措施行為，完全沒有違反道路交通管理處
    罰條例之意思，既無危險性，又於一定距離後即駛入外側車
    道，實無裁罰之必要，為此提起抗告，請撤銷原裁定云云。
二、原裁定略以：（一）異議人確曾於上開時、地，設有「大型
    車禁行內側車道」之路段，駕駛大型車於內側車道上，復返
    回外側車道上，而經警攔阻舉發之情，經異議人供陳屬實，
    核與證人即現場舉發之內政部警政署國道公路警察局第四警
    察隊李良輝、許嘉禎證述一致，並有該路段設置「大型車禁
    行內側車道」標誌等現場照片6 張附卷可佐，應可採認。（
    二）又本件舉發情形及現場交通狀況，經證人李良輝於原審
    法院訊問時證稱：「（法官問：舉發情形？）當時禁制標示
    是在國道331 公里處，我們車子停在332 公里處避車彎，異
    議人在兩線車道，大型車是禁行內側車道，異議人是行駛在
    內側車道時，看到我們警車才緊急打方向燈，趕快切入，我
    們攔檢異議人是在332.2 公里處，我們認為異議人已經構成
    違規事實，交通宣導的意思是不管怎樣，均應遵守交通標示
    ，當時車流量是正常，沒有塞車狀況。且交流道的加速道的
    長度是足夠行駛於交流道的車子做煞車的動作，當時的路況
    在國道的車子是不需要行駛內側車道，以讓要上交流道的車
    子進入國道」等語，及證人許嘉禎證述：「我在車外，只看
    到一部大型車行駛內側車道，當時還有其他大型車行駛外側
    車道，只有異議人違規行駛內側車道」等語綦詳（見原審卷
    94年1 月3 日訊問筆錄），且證人李良輝、許嘉禎分別於民
    國82年7 月、89年從事國道警察至今（見卷附訊問筆錄），
    執勤經驗熟稔，而依卷內資料並無任何事證足以證明其證詞
    係屬虛偽，亦無證據證明有捏造事實、違法取締之情事，則
    其本於維護交通秩序、安全職責所為之舉發證據，自可採信
    。是以該路段交通流量正常，異議人亦未能提出證據證明有
    行駛內側車道之不可替代性，其上開所辯各節，不能採認。
    而自國道南向331 公里至334 公里處之前方50公尺處，豎立
    有大型車禁行內側車道標誌，有內政部警政署國道公路警察
    局第四警察隊93年7 月27日函文可佐。是以舉發違規地點，
    本屬標誌禁止大型車行駛內側車道之路段，亦可確認。從而
    ，異議人駕駛上開大型車在該路段，從外側車道切入內側車
    道上行駛，顯未遵守高速公路交通管制規則第8 條之規定等
    語，而認原處分機關即交通部公路總局高雄區○○○○○道
    路交通管理處罰條例第33條第1 項、第63條第1 項第1 款之
    規定，裁處異議人3,000 元並記違規點數計1 點，核無不當
    ，而駁回受處分人之異議。
三、抗告人雖執前詞提起抗告。惟查，原裁定已詳述抗告人駕駛
    上開大型車在該路段，從外側車道切入內側車道上行駛，顯
    未遵守高速公路交通管制規則第8 條之規定係屬違規行為所
    憑之證據及理由，原審因而駁回受處分人之異議，並無不合
    ，抗告人徒憑己見而主張未違規，自不足採取。本件受處分
    人之抗告，為無理由，應予駁回。
四、據上論結，應依道路交通案件處理辦法第26條，刑事訴訟法
    第412 條，裁定如主文。
中　　華　　民　　國　　94　　年　　7 　　月　　28　　日
            刑事第五庭    審判長法  官  曾永宗
                                法  官  陳明富
                                法  官  邱永貴
以上正本證明與原本無異。
不得再抗告。
中　　華　　民　　國　　94　　年　　7 　　月　　28　　日
                                書記官  唐奇燕
